【裁判字號】    96,訴,316
【裁判日期】    970122
【裁判案由】    違反毒品危害防制條例
【裁判全文】
臺灣新竹地方法院刑事判決               96年度訴字第316號
公  訴  人  臺灣新竹地方法院檢察署檢察官
被      告  丁○○
                    （另案在臺灣新店戒治所戒治中）
上列被告因違反毒品危害防制條例案件，經檢察官提起公訴（96
年度偵字第1967號），本院判決如下：
    主    文
丁○○轉讓第二級毒品，累犯，處有期徒刑壹年陸月；減為有期
徒刑玖月。扣案之第二級毒品甲基安非他命壹小包（毛重零點
公克），沒收銷燬之。
    犯罪事實
一、丁○○前於民國84年間，因強盜及竊盜案件，經本院於84年
    4月26日以84年度訴字第89號判決分別判處有期徒刑6年、10
    月確定，嗣於同年再因違反麻醉藥品管理條例案件，經本院
    於同年4月29日以84年度易字第967號判決判處有期徒刑5 月
    確定，前開3罪，經本院於84年7月14日以84年度聲字第88 5
    號裁定定應執行有期徒刑6年10月，於87年7月10日因縮短刑
    期假釋付保護管束出監，惟於保護管束期間之89年間，復因
    轉讓第二級毒品案件，經本院於89年7月12日以89年度訴字
    第331號判決判處有期徒刑8月，嗣經丁○○提起上訴後撤回
    而確定，前開假釋付保護管束因遭撤銷，經執行殘刑及接續
    執行，於93年10月7日縮刑期滿執行完畢。詎其仍不知悔改
    ，明知甲基安非他命係甲基苯乙胺化學合成之麻醉藥品，屬
    於中樞神經興奮劑，為毒品危害防制條例第2條第2項第2款
    所規範之第二級毒品，不得非法持有、轉讓及施用（丁○○
    施用第二級毒品甲基安非他命之犯行，經本院以96年度毒聲
    字第152號裁定送戒治處所施以強制戒治，目前仍在戒治中
    ），竟基於轉讓第二級毒品之接續犯意，於95年12月26日下
    午5時50分許前往回溯約3、4個小時內之某不詳時間，在友
    人甲○○（另案由臺灣新竹地方法院檢察署檢察官偵辦中）
    當時位在新竹市○○○街64號1樓之租屋處內，無償提供數
    量不詳之第二級毒品甲基安非他命予乙○○（施用第二級毒
    品甲基安非他命部分，業經本院判處有期徒刑6月，減為有
    期徒刑3月確定）、丙○○（施用第二級毒品甲基安非他命
    部分，業經本院新竹簡易庭於96年3月27日以96年度竹簡字
    第295號判處有期徒刑3月確定）施用。嗣為警於同日下午5
    時50分許，在上址當場查獲，並扣得丁○○所有之甲基安非
    他命1包（毛重約0.3公克），始查悉上情。
二、案經新竹市警察局第二分局報告及臺灣新竹地方法院檢察署
    檢察官自動檢舉偵查起訴。
    理    由
壹、程序方面：
一、按被告以外之人於審判外之言詞或書面陳述，除法律另有規
    定者外，不得作為證據，刑事訴訟法第159條第1項固有明文
    規定。惟被告以外之人於偵查中向檢察官所為之陳述，除顯
    有不可信之情況外，得為證據。又被告以外之人於檢察事務
    官、司法警察官或司法警察調查中所為之陳述，與審判中不
    符時，其先前之陳述具有較可信之特別情況，且為證明犯罪
    事實存否所必要者，得為證據。且被告以外之人於審判外之
    陳述，雖不符刑事訴訟法第159條之1至之4之規定，惟經當
    事人於審判程序同意作為證據，法院審酌該言詞陳述或書面
    陳述作成時之情況，認為適當者，亦得為證據，復為同法第
    159條之1第2項、第159條之2、第159條之5第1項所明定。復
    按傳聞法則之重要理論依據，在於傳聞證據未經當事人之反
    對詰問予以核實，乃予排斥，惟若當事人已放棄對原供述人
    之反對詰問權，於法院審判時表明同意該等傳聞證據可作為
    證據，基於證據資料愈豐富，愈有助於真實發現之理念，並
    貫徹刑事訴訟法修法加重當事人進行主義之精神，確認當事
    人對於證據能力有處分權之制度，傳聞證據經當事人同意作
    為證據，法院認為適當者，亦得為證據。另當事人對於傳聞
    證據表示「沒有意見」，而未於言詞辯論終結前聲明異議（
    Without Objection），應視為已有將該等傳聞證據採為證
    據之同意，此刑事訴訟法第159條之5定有明文。
二、本案被告丁○○於本院準備程序中已表示對本院所提示所有
    卷內人證物證之證據能力沒有意見，迄本院辯論終結前，被
    告丁○○亦未爭執本案證據之證據能力，依刑事訴訟法第15
    9條之5第2項之規定，應視為被告丁○○已同意本案犯罪事
    實欄相關之傳聞證據均可作為證據；另檢察官於本院審理程
    序中已表示對本院所提示調查之卷內人證物證之證據能力沒
    有意見，本院斟酌本案卷內之證據並非非法取得，亦無證明
    力明顯過低之情形，且經本院於審判期日依法進行證據之調
    查、辯論，當事人於訴訟上之程序權，已受保障，均得採為
    證據，先予敘明。
貳、實體部分：
一、認定犯罪事實所憑之證據及認定之理由：
（一）訊據被告丁○○固不否認為警於95年12月26日下午5時50
      分許，在友人甲○○位在新竹市○○○街64號1樓之租屋
      處內查獲之第二級毒品甲基安非他命一包為伊所有之事實
      ，惟矢口否認轉讓第二級毒品安非他命之犯行，辯稱：伊
      沒有轉讓第二級毒品甲基安非他命，伊自己施用尚嫌不足
      ，更況伊不認識乙○○、丙○○，不可能轉讓毒品予渠等
      2人施用等語，惟查：
  １、針對被告丁○○轉讓第二級毒品之犯行，被告丁○○業於
      偵查中坦承：為警所查獲之第二級毒品甲基安非他命是伊
      所有，伊原本放置在友人甲○○上揭租屋處的桌上，在場
      之人有持以施用，並且是在伊面前施用，僅施用一點點，
      因為渠等是甲○○的朋友，所以伊讓渠等施用，但施用者
      為何人，伊不太認識等語（見96年度毒偵字第51號偵查卷
      第71頁），另據證人即同案被告乙○○於警詢、偵查時證
      稱：為警查獲之第二級毒品甲基安非他命是被告丁○○所
      有，且免費提供予他施用，他僅施用1、2口，在場之丙○○也有施用，可能是因他們是甲○○的朋友，被告丁○○
      才會讓他施用等語（見上開偵查卷第7、8、64頁）、證人
      甲○○於警詢、偵查及本院審理時證稱：為警所扣得之第
      二級毒品甲基安非他命是被告丁○○所有的，在他的租屋
      處的其他人有施用被告丁○○帶來的甲基安非他命等語（
      見上開偵查卷第14、67頁，本院卷第58頁），是認被告丁○○業於偵訊中供承有轉讓第二級毒品甲基安非他命之行
      為，且核與證人乙○○、甲○○等人分別於警詢、偵查及
      證人甲○○於本院審理時所為之證稱各節相符，此外，並
      有新竹市警察局第二分局搜索扣押筆錄、扣押物品目錄表
      、現場採證照片（2）（5）（7）等資料在卷可佐（見96
      年度毒偵字第50號偵查卷第51至54頁），另乙○○施用第
      二級毒品甲基安非他命之犯行，業經本院判處有期徒刑6
      月，減為有期徒刑3月確定，丙○○則因施用第二級毒品
      甲基安非他命部分，業經本院新竹簡易庭於96年3月27日
      以96年度竹簡字第295號判處有期徒刑3月確定，有渠2人
      之臺灣高等法院被告前案紀錄表2份在卷足憑，且有為警
      扣得被告丁○○所有之甲基安非他命1包（毛重0.3公克）
      附卷可稽，自屬有據。
  ２、被告丁○○固於本院準備程序及審理期日時翻異前詞否認
      轉讓第二級毒品甲基安非他命之犯行，先於準備程序時稱
      ：伊只認識甲○○，不認識乙○○，伊所有的毒品自己施
      用尚嫌不足，伊是在抵達甲○○之住處後，乙○○等人才
      到來等語（見本院卷第20頁），復於本院第1次審理期日
      時辯稱：扣案之第二級毒品甲基安非他命是伊帶到甲○○
      的住處打算自己施用，因為自己家中有老人，在家中施用
      對老人不好，伊到門口時，就為警查獲，警察命伊交出有
      犯罪嫌疑之人，伊與警察講好後，進入甲○○的住處，但
      沒有看到有人在屋內施用毒品，伊正打算施用毒品時，怎
      知警察這麼快就衝進來等語（見本院卷第64、65頁），嗣
      於本院第2次審理期日時再更稱：伊為警查獲的當天在家
      中已經施用甲基安非他命後，才去甲○○的住處聊天，伊
      已在該處待了3、4個小時警察才到，證人乙○○則是在伊
      之前就抵達甲○○的住處，之所以會被查獲到有第二級毒
      品甲基安非他命，是因剛好帶去，在伊到達甲○○住處前
      就已經有第二級毒品甲基安非他命，不是伊提供，本案也
      不是伊帶警查獲，伊後來想在甲○○的住處施用時，警察
      已入屋查獲等語（見本院卷第123至126頁），被告丁○○
      前後迥異之辯詞，已徵被告丁○○飾詞矯卸脫免罪責之勢
      ，次查：
    (1)本案另據證人戊○○即當時查獲員警（當時任職新竹市警
      察局第二分局關東橋派出所所長）於本院審理時結證稱：
      於95年12月26日下午5時30分前，接獲員警來電稱在新竹
      市○○○街64號1樓有交易毒品之線報，並稱交易正在進
      行中，他立刻調集派出所員警一同前往，到達現場後，大
      門是開著，他就直接走到甲○○租屋處的房門，敲了門後
      ，就撞入屋內，並查獲本案，抵達甲○○租屋處外，並未
      見到被告丁○○，本案亦非透過被告丁○○協助查獲，現
      場查獲之甲基安非他命只有扣得的那1 包等語（見本院卷
      第116至118頁），是據證人戊○○前開證言可徵被告丁○○於本院第1次審理時辯稱：本案係伊配合警方查獲，在
      伊進入甲○○住處不久後，警方旋即入屋查獲云云，要屬
      誑詞，就此被告丁○○於本院第2次審理期日再改口稱：
      伊非線民等語（見本院卷第123頁），是認被告丁○○於
      本院第1次審理期日辯稱係伊協助警方查獲本案，伊進入
      丁○○租屋處不久，警方即入屋查獲，伊根本無可能提供
      毒品予乙○○、丙○○云云，顯屬虛妄，委無足採。
    (2)證人即被告乙○○於本院準備程序時固稱：他與丙○○一
      起去甲○○的租屋處，並在甲○○的租屋處施用第一級毒
      品海洛因及第二級毒品甲基安非他命，毒品都是甲○○提
      供予他施用，在偵訊時會指稱被告丁○○提供毒品，是甲○○要他如此陳述，而被告丁○○是在警察查獲前20分鐘
      抵達甲○○租屋處等語（見本院卷第28頁），惟證人乙○○復於本院審理時改稱：他是在新竹縣竹北市六家高鐵站
      附近郭進德的租屋處施用，在該處除了替郭進德保管槍彈
      外，郭進德也會提供毒品，郭進德會要小弟拿毒品過去，
      他與丙○○一起去甲○○住處時，被告丁○○尚未到場，
      吸食第二級毒品甲基安非他命的工具已放在桌上，甲○○
      好像也有施用第二級毒品，並將第一級毒品一同放在桌上
      ，但他沒有在該處施用第一級毒品（其後更詞稱：他有施
      用甲○○提供之第一級毒品），而他是在被告丁○○來之
      前就有施用第二級毒品甲基安非他命等語（見本院卷第51
      至55頁），據上，證人乙○○自警詢、偵查、本院準備程
      序及審理期日，已數度更改關於施用第一級、第二級毒品
      經過之證詞，莫衷一是，再按當事人於案發之初之供述，
      較少權衡利害得失或受他人之干預，較之事後翻異之詞為
      可信，除非可證明其更異之詞與事實相符或其初供係虛偽
      者外，自不得任意捨棄初供於不採（最高法院83年臺上字
      第3243號判決可資參照），更況據被告丁○○於本院第
      2 次審理時所為之陳述稱伊停留在甲○○租屋處之時間約
      3 、4個小時，之後始為警查獲，是認證人乙○○事後於
      本院審理時證稱被告丁○○停留在甲○○租屋處之時間已
      有差異；為警於95年12月26日下午5時50分許，在新竹
      市○○○街64號1樓所扣得之證物有海洛因3包（毛重3.9
      公克，以上為案外人陳文祺所有）、大麻1包（毛重1.2公
      克）、電子磅秤1個、分裝袋81個、分裝匙2支（以上為證
      人甲○○所有），以及甲基安非他命1包（毛重0.3公克）
      及吸食器1組等物，有新竹市警察局第二分局搜索扣押筆
      錄、扣押物品目錄表各1份在卷可參，針對為警查獲之唯
      一1 包甲基安非他命及吸食器，有業據被告丁○○坦承為
      伊所有，復經其餘同時為警查獲之在場人乙○○、丙○○
      、甲○○均證稱係被告丁○○所有明確（見96年度毒偵字
      第50 號偵查卷第15、22、30頁），則證人乙○○既證稱
      係在甲○○租屋處施用第二級毒品甲基安非他命，為警查
      獲之物品中，僅有被告丁○○攜同前往甲○○租屋處之唯
      一1包，則證人乙○○、丙○○在該處所施用之第二級毒
      品，自可合理推論係被告丁○○所有並提供無訛。本案證
      人乙○○前後不一、反覆潤飾之證詞，顯為迴護被告丁○○，無足採信，而證人乙○○於案發之初受警詢、偵訊時
      之供述，因未受他人之干擾影響，所為供述偏離真實之可
      能性及程度甚微，較為可採。
（二）綜上所述，由被告丁○○於偵查時之供述及上開證人乙○○、甲○○、丙○○等人證述，可徵被告丁○○確有提供
      第二級毒品供證人乙○○及丙○○2人施用之犯行，被告
      丁○○於本院審理中翻異其詞，所辯前後矛盾，證人乙○○於本院審理證稱各節，與被告丁○○之自承及證人甲○○互相乖違，均無可採，本件被告丁○○轉讓第二級毒品
      甲基安非他命予乙○○、丙○○之犯行事證明確，犯行堪
      以認定。
二、查甲基安非他命係甲基苯乙胺化學合成之麻醉藥品，屬於中
    樞神經興奮劑，吸用後食慾降低，血壓體溫昇高，影響記憶
    能力及自主神經系統，吸用人之判斷力、意志力均受限制，
    具有輕微之成癮性，會產生依賴性、耐藥性，並引起不安、
    頭昏、顫抖、亢進性反應、失眠、焦慮、膽妄、慢性中毒、
    精神障礙、類似精神分裂之錯覺、妄想及伴有行動與性格異
    常等副作用，其劑量增大時，甚或會死亡，而其慣用者，由
    於精神錯亂，更具有暴力攻擊及反社會行為、自殺等傾向，
    是以甲基安非他命為毒品危害防制條例第2條第2項第2款所
    規範之第二級毒品，不得非法持有、轉讓及施用。又按數行
    為於同時同地或密切接近之時地實施，侵害同一之法益，各
    行為之獨立性極為薄弱，依一般社會健全觀念，在時間差距
    上，難以強行分開，在刑法評價上，以視為數個舉動之接續
    施行，合為包括之一行為予以評價，較為合理，屬接續犯之
    範疇，最高法院86年臺上字第3295號判例意旨可資參照。是
    核被告丁○○轉讓第二級毒品甲基安非他命供乙○○、丙○○2人施用，所為係違反毒品危害防制條例第8條第2項之轉
    讓第二級毒品罪。次第：
（一）被告丁○○非法持有第二級毒品甲基安非他命之低度行為
      應為非法轉讓第二級毒品之高度行為所吸收，不另論罪。
（二）被告丁○○停留在甲○○租屋處時，提供第二級毒品供乙○○、丙○○2人施用，均為於時間、地點密接之情形，
      就同一犯罪構成要件事實，本於單一犯意接續進行，應論
      以轉讓第二級毒品罪之接續犯。
（三）又被告丁○○於84年間，因強盜及竊盜案件，經本院於84
      年4月26日以84年度訴字第89號判決分別判處有期徒刑6年
      、10月確定，嗣於同年再因違反麻醉藥品管理條例案件，
      經本院於同年4月29日以84年度易字第967號判決判處有期
      徒刑5月確定，前開3罪，經本院於84年7月14日以84年度
      聲字第885號裁定定應執行有期徒刑6年10月，於87年7 月
      10日因縮短刑期假釋付保護管束出監，惟於保護管束期間
      之89年間，復因轉讓第二級毒品案件，經本院於89年7 月
      12日以89年度訴字第331號判決判處有期徒刑8月，嗣經丁○○提起上訴後撤回而確定，前開假釋付保護管束因遭撤
      銷，經執行殘刑及接續執行，於93年10月7日縮刑期滿執
      行完畢等情，有上揭臺灣高等法院被告前案紀錄表1份在
      卷可憑，其於5年以內故意再犯本件有期徒刑以上之罪，
      為累犯，依法加重其刑。
（四）爰審酌被告丁○○已有前開構成累犯之前案紀錄，素行非
      佳，且因施用毒品，自應知甲基安非他命對社會與國民健
      康造成之不良影響，復戕害施用者之身心，被告丁○○轉
      讓毒品之犯行，將直接或間接影響施用者之生活及施用者
      為圖得毒品施用再犯他案，危害社會治安，及被告其於本
      院審理時否認犯行，飾詞矯卸，未有悔悟之意，且犯後態
      度不佳，暨其犯罪之動機、目的、手段、品性、生活狀況
      、智識程度等一切情狀，量處如主文所示之刑。
（五）查被告丁○○因違反毒品危害防制條例第8條第2項之罪，
      所犯固係中華民國九十六年罪犯減刑條例第3條第1項第7
      款所列舉經宣告死刑、無期徒刑或逾有期徒刑1年6月之刑
      者，不予減刑之罪名，惟被告丁○○經本院量處有期徒刑
      1年6月，其犯罪時間係在96年4月24日以前，爰併依中華
      民國九十六年罪犯減刑條例第2條第1項第3款、第7條之規
      定於判決時同時諭知減其宣告刑期2分之1，以示懲儆。
（六）扣案之第二級毒品甲基安非他命1小包（毛重0.3公克），
      依毒品危害防制條例第18條第1項前段之規定，沒收銷燬
      之。
據上論斷，應依刑事訴訟法第299條第1項前段，毒品危害防制條
例第8條第2項、第18條第1項前段，刑法第11條前段、第47條第
1項，中華民國九十六年罪犯減刑條例第2條第1項第3款、第7條
，判決如主文。判決如主文。
本案經檢察官陳麗芬到庭執行職務
中    華    民    國    97    年    1     月    22    日
                   臺灣新竹地方法院刑事第四庭
                           審判長法  官  林秋宜
                                 法  官  馮俊郎
                                 法  官  劉兆菊
以上正本證明與原本無異。
如不服本判決應於收受本判決後10日內向本院提出上訴書狀，上
訴書狀應敘述具體理由。上訴書狀未敘述上訴理由者，應於上訴
期間屆滿後20日內補提理由書狀於本院 (均須按他造當事人之人
數附繕本 )「切勿逕送上級法院」。
中    華    民    國    97    年    1     月    22    日
                                 書記官  蕭汝芳
附錄本案論罪科刑之主要法條：
毒品危害防制條例第8條
轉讓第一級毒品者，處 1 年以上 7 年以下有期徒刑，得併科新
臺幣 1 百萬元以下罰金。
轉讓第二級毒品者，處 6 月以上 5 年以下有期徒刑，得併科新
臺幣 70 萬元以下罰金。
轉讓第三級毒品者，處 3 年以下有期徒刑，得併科新臺幣 30 萬
元以下罰金。
轉讓第四級毒品者，處 1 年以下有期徒刑，得併科新臺幣 10 萬
元以下罰金。
前四項之未遂犯罰之。
轉讓毒品達一定數量者，加重其刑至2分之1，其標準由行政院定
之。


司法院資訊處製作；財團法人民間司法改革基金會備份。
